最　高　行　政　法　院　裁　定
　　　　　　　　　　　　　　　　　　 94年度裁字第02674號
上　訴　人　丁○○
　　　　　　丙○○
　　　　　　戊○○
共　　　同
訴訟代理人　甲○○
被 上訴 人　嘉義縣稅捐稽徵處
代　表　人　乙○○
上列當事人間因房屋稅事件，上訴人對於中華民國92年7月31日
高雄高等行政法院92年度簡字第4號判決，提起上訴，本院裁定
如下：
　　主  文
上訴駁回。
上訴審訴訟費用由上訴人負擔。
　　理  由
一、按對於適用簡易程序之裁判提起上訴或抗告，須經本院許可
    ，且該許可以訴訟事件所涉及之法律見解具有原則性者為限
    ，行政訴訟法第235 條定有明文。所謂法律見解具有原則性
    ，係指該事件所涉及之法律問題意義重大，而有加以闡釋之
    必要而言。例如：對於行政命令是否牴觸法律所為之判斷，
    或就同類事件所表示之法律見解與其他高等行政法院所表示
    之見解互相牴觸者。
二、本件上訴人共有坐落嘉義縣大林鎮○○里○○路11號房屋，
    於民國66年8月15日由原所有權人甲○○等2人向被上訴人申
    報設籍，當時未領有使用執照，經被上訴人派員勘查結果，
    系爭建號12之3、12之4、12之5棟次間，及其與建號12、12
    之1、12之2房屋（即現為稅籍編號00000000000建物）之間
    均留有防火巷，丈量面積結果，12之3為109.48平方公尺、
    12之4為199.8平方公尺、12之5為58.7平方公尺，合計為367
    .98平方公尺，雖較嗣後大林地政事務於同年10月18日所測
    量之總面積372.21平方公尺短少4.23平方公尺，但仍相當，
    被上訴人乃以實際勘查丈量之面積課徵房屋稅。嗣被上訴人
    於78年辦理稅籍清查時，發現系爭房屋棟次間之防火巷，及
    其與上述稅籍編號00000000000建物間之防火巷，均由上訴
    人予以增建密封，並加以使用，且自88年8月1日起出租予訴
    外人慧暄實業股份有限公司供營業使用，該部分經被上訴人
    重新丈量結果，面積為395.5平方公尺，另63.6平方公尺防
    火巷密封空置，迄91年止其使用情形及面積仍未變更，被上
    訴人乃根據上開丈量面積，續核定91年度房屋稅額為14,722
    元。上訴人不服，以被上訴人核課面積有誤為由循序提起行
    政訴訟。為原審法院92年度簡字第4號判決駁回。
三、上訴人提起上訴，主張原判決所涉及之法律見解具有原則性
    之理由，不外乎：依司法院釋字第177號解釋、最高法院69
    年度台再字第72號判決意旨，法院違反證據法則、經驗法則
    及論理法則認定事實者，係適用法規錯誤之裁判。且消極不
    適用法規亦屬適用法規錯誤。原判決認定系爭房屋之面積與
    地政機關之房屋位置配置圖不符，其採證違背證據法則、經
    驗法則、論理法則，主文與理由顯然矛盾，有消極不適用法
    規之違法，此屬所涉及之法律見解具有原則性云云。
四、經查「物權，除本法或其他法律有規定外，不得創設。」「
    不動產物權，依法律行為而取得、設定、喪失及變更者，非
    經登記，不生效力。」固分別為民法第757條、758條所明定
    ，惟此係揭示物權法定主義及不動產物權之得喪變更採登記
    生效要件而言。房屋稅之課稅，依房屋稅條例第3條之規定
    ，係以附著於土地之房屋，及有關增加該屋使用價值之建築
    物為對象，並非單以房屋登記面積作為計算標準，是原判決
    依實質課稅原則按實際使用情形及面積課徵房屋稅，係上開
    房屋稅法規定當然解釋，無所涉法律見解具原則性情形。又
    原判決證據之取捨所為事實之認定是否妥適，非關法律見解
    ，上訴人所引司法院解釋及最高法院判決均係關於依適用法
    規顯有錯誤之再審規定（行政訴訟法第273條第1項第1款有
    相同規定），與法律見解是否涉及原則性規定不同，自難援
    引。本件經核無所涉及之法律見解具有原則性情事，上訴人
    提起上訴，不合首揭規定，不應許可，其上訴難謂合法，應
    予駁回。
五、依行政訴訟法第249條第1項前段、第104條、民事訴訟法第
    95條、第78條、第85條第1項前段，裁定如主文。
中    華    民    國    94    年    12    月    8     日
                  第五庭審判長法  官　高　啟　燦
                              法  官　蔡　進　田
                              法  官　黃　璽　君
                              法  官　廖　宏　明
                              法  官　楊  惠  欽
以  上  正  本  證  明  與  原  本  無  異
中　　華　　民　　國　　94　　年　　12　　月　　9　　 日
　　　　　　　　　　　　　　　書記官　邱　彰　德
